---
title: "Experimento Java Go"
output:
  pdf_document:
    toc: yes
  html_notebook:
    toc: yes
    toc_float: yes
  html_document:
    code_folding: hide
    df_print: paged
    toc: yes
    toc_float: yes
---

```{r setup, echo=FALSE, warning=FALSE, message=FALSE}
library(tidyverse)
library(here)
theme_set(theme_bw())
```

```{r, include=FALSE}
dados = read_csv(here("dados.csv"), 
                    progress = FALSE,
                    col_types = cols(
                                  linguagem = col_character(),
                                  qtd_threads_routines = col_integer(),
                                  memoria = col_integer()))
```

#Avaliando a diferença de consumo de memória em programas equivalentes em Java e Go, utilizando threads e goroutines.

Um programa que cria threads em Java e goroutines em Go foi utilizado para o experimento. Foram criados 10,50,100 e 150 threads/goroutines em cada execução do programa. Abaixo vemos a comparação do uso de memória nas duas linguagens.
```{r}
ggplot(dados, aes(x = as.factor(`qtd_threads_routines`), y = memoria, fill = linguagem)) +
  geom_col(position = "dodge") + 
  labs(x = "Quantidade de threads/goroutines", y = "Memoria usada", fill = "Linguagem")
```

A diferença é muito grande, com a criação de threads chegando a consumir 30 MB, enquanto em Go o maior consummo foi de 38kB.